【裁判字號】    90,易,2238
【裁判日期】    900905
【裁判案由】    毀損等
【裁判全文】
臺灣臺中地方法院刑事判決                          九十年度易字第二二三八號
    公  訴  人  臺灣臺中地方法院檢察署檢察官
    被      告  甲○○
                乙○○
    共同選任辯護人  白正鼎律師
右列被告等因毀損等案件，經檢察官提起公訴（九十年度偵字第五八八六號、第六八
七三號），本院判決如左：
    主  文
甲○○、乙○○共同連續損壞如附表內容所示他人所有之物品，足以生損害於他人，
各處拘役貳拾日，如易科罰金，均以參佰元折算壹日。
    事  實
一、甲○○因認其女林麗靜不顧其反對，與丁○○於民國（以下同）八十九年十一月
    二十三日以公證結婚方式完成結婚手續，辦理婚禮時更未通知其到場，乃與其配
    偶林郭秋蘭、友人乙○○於八十九年十二月五日下午十時三十分許，至丙○、丁○○、林麗靜於臺中市○區○○路三九巷三十弄四十號住處，質問上開婚禮情事
    ，其間因丙○、丁○○等人拒絕其等進入，甲○○、林郭秋蘭、乙○○等人，則
    以林麗靜為丁○○強押至該址為由向臺中市警察局第三分局合作派出所報案，經
    該派出所員警到場處理，並協調林麗靜與甲○○、林郭秋蘭等人見面後，甲○○
    、乙○○、林郭秋蘭等人則離開該址；嗣甲○○、乙○○二人則心有未甘，竟基
    於毀壞他人物品與無故侵入他人住宅之共同概括犯意聯絡，於同日下午十一時許
    ，再行返回上揭地點，未經丙○、丁○○等人之許可，無故由該址一樓大門庭院
    樓梯間，進入該大樓之屬丙○、丁○○專用以停放車輛之地下室處，由乙○○手
    持鐵條、甲○○手持墊用花盆之磚塊，將登記為丙○所有而交由丁○○使用之車
    牌號碼三Ｊ─四０二五號自用小客車之車身烤漆（如附表編號一號部分）予以毀
    壞，後因該自用小客車警報器響起，丙○、丁○○二人報請臺中市警察局第三分
    局合作派出所警員到場處理前，甲○○、乙○○二人離開現場；再於同年月六日
    凌晨二時三十分許，甲○○、乙○○二人再以同一方式進入該地下室，再持該地
    下室內之滅火器，毀壞該自用小客車，致令該自用小客車之大燈、角燈、後吋子
    板、屋頂皮、後蓋上流板、前擋風玻璃、車門、引擎蓋、後視鏡、後燈、後擋風
    玻璃、車門玻璃、側面玻璃等部位（如附表編號二至十五號部分）損壞，不堪使
    用，足以生損害於丙○、丁○○二人。
二、案經被害人丙○、丁○○訴由臺中市警察局第三分局報請臺灣臺中地方法院檢察
    署檢察官偵查起訴。
    理  由
一、訊據被告甲○○、乙○○二人固不否認其二人有於八十九年十二月五日下午十時
    三十分許，至臺中市○區○○路三九巷三十弄四十號告訴人丙○、丁○○住處找
    尋被告甲○○之女林麗靜之事實，惟均矢口否認有何於八十九年十二月五日十一
    時許、同年月六日凌晨二時三十分許無故進入前揭地點，亦未毀損前揭自用小客
    車之情事，均辯稱：於離開前開地點後，並未再返回該址，以毀損前開自用小客
    車等云云；惟查：右揭事實，已據告訴人丙○、丁○○二人分別於警訊及偵審中
    指訴綦詳，核與證人林麗靜分別於警訊及偵審中證稱：「甲○○、乙○○二人於
    八十九年十二月五日下午十一時許，處理之警員離開約一分鐘，馬上進我公公丙○、及我先生丁○○住家之臺中市○區○○路三九巷三十弄四十號地下室內，毀
    損該車，於是我和我先生丁○○打電話至合作派出所報警，警方到場時，他們已
    離開，警方便稱是否雙方達成和解；第二次是於八十九年十二月六日凌晨二時三
    十分許，他們有回來毀損該車，我先生丁○○報警，警方到場時，他們也已經離
    開」、「他們應該是從社區大門庭院進入地下室」、「當時我父親甲○○拿磚頭
    ，乙○○拿鐵棍砸車，我有親眼看見」、「第一次是刮車子的烤漆，第二次砸車
    」等語之情相符，而證人林麗靜雖為告訴人丁○○之配偶，惟係被告甲○○之女
    ，衡情實無故為不實之證述以誣陷被告甲○○之必要；且參諸被告甲○○、乙○○與被告甲○○之配偶林郭秋蘭於八十九年十二月六日下午十時三十分許，既能
    於該設有鐵門且無管理員管理之大樓進入，並敲打告訴人丙○、丁○○二人住宅
    大門要告訴人丙○、丁○○開門以見著證人林麗靜，被告甲○○、乙○○二人對
    於該大樓一樓設置、及如何進入該大樓與地下室停車場，顯已知悉無訛；此外，
    且有臺中市警察局第三分局合作派出所警員廖忠智、廖志明二人所製作之職務報
    告書、臺中市警察局第三分局編號０００七０九號受理刑事案件報案三聯單、汽
    車修配行估價單等各一紙、車牌號碼三Ｊ─四０二五號自用小客車毀損相片計三
    十二張等附卷可資佐證，是被告甲○○、乙○○二人所辯，顯為事後卸責之詞，
    不足以採信，事證明確，被告二人犯行均堪以認定。
二、核被告甲○○、乙○○二人所為，均係犯刑法第三百五十四條之毀損、同法第三
    百零六條第一項之無故侵入他人住宅罪；又被告甲○○、乙○○二人就上揭犯行
    ，彼此間有犯意之聯絡，與行為之分擔，均為共同正犯，應依共同正犯之例論處
    ；再被告二人所犯上揭二罪，先後均有二次之行為，且其時間緊接，所犯罪名與
    犯罪構成要件相同，顯係基於概括之犯意反覆為之，為連續犯，均依刑法第五十
    六條之規定以一罪論，並加重其刑；再被告二人所犯上揭毀損與無故侵入他人住
    宅二罪間，有方法結果之牽連關係，為牽連犯，應依刑法第五十五條規定從一重
    之刑法第三百五十四條毀損之罪處斷。爰審酌被告甲○○、乙○○二人犯上揭犯
    行，係被告甲○○與配偶林郭秋蘭因認其養育二十餘年之女未顧其等反對，擅與
    告訴人丁○○結婚，進而於前揭時地找尋其女質問始生本件爭端，以其為人父母
    對子女多年付出之心情以觀，尚屬可憫，惡性亦非重大等一切情狀，就被告二人
    分別量處如主文所示之刑，並依新修正刑法第四十一條第一項前段之規定諭知易
    科罰金之折算標準（按刑法第四十一條原規定所犯最重本刑為三年以下有期徒刑
    以下之刑之罪，而受六個月以下有期徒刑或拘役之宣告者，得易科罰金，後經立
    法院三讀通過修正為所犯最重本刑為五年以下有期徒刑以下之刑之罪，而受六個
    月以下有期徒刑或拘役之宣告者，得易科罰金，並經總統於九十年一月十日以華
    總一義字第九０００００三八００號公布，自九十年一月十二日起生效，雖本件
    被告二人所犯之罪，其最重本刑為二年以下有期徒刑之罪，如經宣告六個月以下
    有期徒刑或拘役，亦不生得否易科罰金之新舊法何者有利於被告之比較，惟法令
    既經變更，自應適用裁判時之法令，併予敘明。），以示懲儆。至被告甲○○所
    持之磚塊與滅火器、被告乙○○所持之鐵條即毀損上揭自用小客車之工具，並未
    扣案，亦無從證明為屬被告甲○○、乙○○二人所有，爰不另予以宣告沒收之；
    及被告之辯護人請求傳喚證人鄒芳標及至現場勘驗部分，就聲請傳訊證人鄒芳標
    僅在證明被告乙○○有受被告甲○○委託，至告訴人丙○、丁○○二人前揭地點
    商討如何解決本件婚姻問題，惟證人鄒芳標既未親自見聞被告二人有無無故侵入
    前揭他人住宅與毀損該自用小客車，而聲請現場勘驗部分，告訴人丙○、丁○○
    與證人林麗靜既已就前揭臺中市○區○○路三九巷三十弄四十號位置及被告甲○○、乙○○二人如何進入地下室一節，詳為陳述，就聲請傳喚證人鄒芳標及現場
    勘驗之部分，核無必要，均附此敘明。
據上論斷，應依刑事訴訟法第二百九十九條第一項前段，刑法第二條第一項前段、第
二十八條、第五十六條、第三百五十四條、第三百零六條第一項、第五十五條、第四
十一條第一項前段，罰金罰鍰提高標準條例第一條前段、第二條，判決如主文。
中      華      民      國      九十      年      九    月      五      日
                                        法  官   梁   堯   銘
右正本證明與原本無異。
如不服本判決，應於送達後十日內向本院提出上訴狀（須附繕本），上訴於臺灣高等
法院臺中分院。
                                        書記官
中      華      民      國      九十      年      九    月      五      日
┌───────────────────────────────────┐
│附  表：                     │
├──┬────────────────────────────────┤
│編號│   毀損車牌號碼三Ｊ─四０二五號自用小客車部位                   │
├──┼────────────────────────────────┤
│一、│車身烤漆                                                        │
│二、│大燈                                                            │
│三、│角燈                                                            │
│四、│後吋子板                                                        │
│五、│屋頂皮                                                          │
│六、│後蓋上流板                                                      │
│七、│前擋風玻璃                                                      │
│八、│車門                                                            │
│九、│引擎蓋                                                          │
│十、│後視鏡                                                          │
│十一│後車燈                                                          │
│十二│後擋風玻璃                                                      │
│十三│車門玻璃                                                        │
│十四│車門玻璃                                                        │
│十五│側面玻璃                                                        │
└──┴────────────────────────────────┘
附錄論罪科刑法條
刑法第三百五十四條
毀棄、損壞前二條以外之他人之物，或致令不堪用，足以生損害於公眾或他人者，處
二年以下有期徒刑、拘役或五百元以下罰金。
刑法第三百零六條
無故侵入他人宅、建築物或附連圍繞之土地或船艦者，處一年以下有期徒刑、拘役或
三百元以下罰金。
無故隱匿其內，或受退去之要求而仍留滯者，亦同。


司法院資訊處製作；財團法人民間司法改革基金會備份。
